【裁判字號】    95,抗,199
【裁判日期】    950713
【裁判案由】    選派檢查人
【裁判全文】
臺灣臺中地方法院民事裁定  95年度抗字第199號
抗  告  人  明舫國際股份有限公司
法定代理人  甲○○
相  對  人  曾糴珍
上抗告人與相對人間請求選派檢查人事件，抗告人對於民國９５
年４月２４日本院９５年度聲字第５１７號第一審裁定提起抗告
，本院裁定如下：
    主  文
抗告駁回。
抗告程序費用新臺幣壹仟元由抗告人負擔。
    理  由
一、按股份有限公司之繼續１年以上，持有已發行股份總數３％
    以上之股東，得聲請法院選派檢查人，檢查公司業務帳目及
    財產情形，公司法第２４５條第１項定有明文。又公司法第
    第２４５條第１項所定聲請選派檢查人之規定，除具備繼續
    １年以上持有已發行股份總數３％以上之股東之要件外，別
    無其他資格之限制（最高法院８９年度臺抗字第６６０號裁
    定、８６年度臺抗字第１０８號裁定意旨參照）。
二、本件抗告意旨略以：相對人為抗告人公司之董事，參與抗告
    人公司經營決策甚深，對抗告人公司之財務及業務有相當了
    解，故相對人聲請選派檢查人並無必要，爰提起本件抗告請
    求廢棄原裁定。相對人則以：其固為董事，惟多年來抗告人
    公司已由董事長等全盤掌控，諸多阻撓相對人執行董事職務
    及參與公司業務，數次排除相對人參與編造會計表冊，相對
    人幾無瞭解抗告人公司財務報表與營運情形之機會，實有選
    派檢查人之必要等語，並聲明：駁回抗告。
三、經查，本件相對人為抗告人公司繼續１年以上，持有已發行
    股份總數３％以上股東之事實，業據相對人提出抗告人公司
    基本資料查詢表、董事監察人資料、股票影本佐證，並經原
    審法院核閱無誤，復為抗告人所不爭執，是相對人既符合公
    司法第２４５條第１項規定之要件，參酌最高法院前揭裁定
    意旨，原審法院裁定准許其選派檢查人之聲請，並選派李啟
    銘會計師為檢查人，於法尚無不合。抗告人援引最高法院７
    ５年臺抗字第１５０號裁定與臺灣高等法院８７年抗字第３
    ５６７號裁定，求為廢棄原裁定，前者與本件情節歧異、後
    者增加法律明文所無之限制，均非可採，末此敘明。
四、據上論結，本件抗告為無理由，依非訟事件法第４６條、第
    ２１條第２項、第２４條第１項，民事訴訟法第４９５條之
    １第１項、第４４９條第１項、第７８條，裁定如主文。
中    華    民    國    95    年    7     月    13    日
                  民事第二庭  審判長法  官   許冰芬
                                    法  官   蔡建興
                                    法  官   劉正中
上為正本係照原本作成。
如不服本裁定，應於送達後１０日內依非訟事件法第４５條第３
項、第４項之規定「以適用法規顯有錯誤為理由」，向本院提出
再抗告狀（須附繕本一份及繳納再抗告裁判費新臺幣１０００元
），經本院許可後始可再抗告，前項許可以原裁定所涉及之法律
見解具有原則上重要性者為限。
中    華    民    國    95    年    7     月    13    日
                                    書記官    劉文永


司法院資訊處製作；財團法人民間司法改革基金會備份。
